---
title: "JKovid_Flex01"
author: "JKLX"
date: "25/4/2020"
output: 
  flexdashboard::flex_dashboard:
    orientation: rows
    source_code: embed
    #social: menu
    vertical_layout: fill
---

```{r flex_librerias, include=FALSE}
library(flexdashboard)
pacman::p_load(flexdashboard, rcdimple, DT)

library(httr)
library(readxl)

library(dplyr)
library(tidyr)

#para graficas
library(ggplot2)
library(plotly)

#para representar el mapa
library(leaflet)
library(leafpop)
library(purrr)
```

```{r flex_datos, include = FALSE}

# 3. Datos de Github - RamiKrispin - que se estan actualizando todos los dias 
# en estos datos ya no hace falta hacer lo de pivotar la tabla
URL <- "https://raw.githubusercontent.com/RamiKrispin/coronavirus-csv/master/coronavirus_dataset.csv"
GET(url = URL, write_disk(csv_datos <- tempfile(fileext = ".csv")))
coronavirus <- read.csv(csv_datos)
#ojo porque cuando carga CSV debe cogerlo todo como factorsm por lo que puede dar problema con ciertos datos
```


```{r flex_calculos, include = FALSE}
#datos generales
df_jhu <- coronavirus %>% 
  group_by(Country.Region, type) %>%    #agrupa por pais y tipo (recuperado, muerto, confirmado)
  summarise(total = sum(cases)) %>%       # sumariza (suma todo por pais y tipo)
  pivot_wider(names_from =  type, values_from = total) %>% #separa casos en 3 columnas: confirmados, recuperados y muertos
  mutate(unrecovered = confirmed - ifelse(is.na(recovered), 0, recovered) - ifelse(is.na(death), 0, death)) %>% #columna no recup.
  arrange(-confirmed) %>% # ordeno por la columna "confirmed" enorden descendente
  ungroup() %>%  #desagrupo. es desacerel group_by
  mutate(country = if_else(Country.Region == "United Arab Emirates", "UAE", as.character(Country.Region))) %>% # 
  mutate(country = dplyr::if_else(country == "Mainland China", "China", country)) %>%  #cambio mainland por china
  mutate(country = dplyr::if_else(country == "North Macedonia", "N.Macedonia", country)) %>% #cambio north macedonia
  mutate(country = trimws(country)) %>%  #quitar espacios en blanco en country
  dplyr::mutate(country = factor(country, levels = country))   #columna country seran factores


#datos diarios
df_daily_jhu <- coronavirus %>% 
  group_by(date, type) %>% #agrupa por fecha y tipo
  summarise(total = sum(cases, na.rm = TRUE)) %>%  #sumarizo quito datos que no existen o son NAN
  pivot_wider(names_from = type, values_from = total) %>%  #pivoto la columna total a 3 columnas: confirmados, death, recor
  arrange(date) %>%   #ordeno por fecha
  ungroup() %>% #desagrupo el anteior groupby
  mutate(active =  confirmed - death - recovered) %>%  #creo columna active 
  mutate(date = as.Date(date)) %>%   # convierto la fecha de tipo factor a tipo date
  mutate(confirmed_cum = cumsum(confirmed), 
                death_cum = cumsum(death),
                recovered_cum = cumsum(recovered),
                active_cum = cumsum(active))           #creo nuevas columnas con los casos acumulados
  

#ultioms datos de la ultima fecha
df_date_jhu <- coronavirus %>% mutate(date = as.Date(date)) %>% dplyr::filter(date == max(date))

#Espana
#Datos Espana
df_spain_jhu <- coronavirus %>% filter(type == "confirmed", Country.Region == "Spain") %>%  #datos confirmados spain
  group_by(date) %>% #agrupo por fecha
  summarise(cases = sum(cases)) %>%   #sumo nmero de casos
  ungroup() %>%  #desagrupo el groupby() de antes
  arrange(date) %>%  #ordeno por fecha
  mutate(spain = cumsum(cases)) %>%   #creo columna con el acumulado de casos que se llama spain
  filter(spain > 100) %>% #filtro para que solo salgan los casos con mas de 100 en la columna spain
  select(-cases, -date)

df_spain_jhu$index <- 1:nrow(df_spain_jhu)  

#Datos diarios de Espana
df_daily_spain_jhu <- coronavirus %>% 
  filter(Country.Region == "Spain") %>%
  group_by(date, type) %>% #agrupa por fecha y tipo
  summarise(total = sum(cases, na.rm = TRUE)) %>%  #sumarizo quito datos que no existen o son NAN
  pivot_wider(names_from = type, values_from = total) %>%  #pivoto la columna total a 3 columnas: confirmados, death, recor
  arrange(date) %>%   #ordeno por fecha
  ungroup() %>% #desagrupo el anteior groupby
  mutate(active =  confirmed - death - recovered) %>%  #creo columna active 
  mutate(date = as.Date(date)) %>%   # convierto la fecha de tipo factor a tipo date
  mutate(confirmed_cum = cumsum(confirmed), 
                death_cum = cumsum(death),
                recovered_cum = cumsum(recovered),
                active_cum = cumsum(active))           #creo nuevas columnas con los casos acumulados
  
  


#Otros paieses
#china
df_china_jhu <- coronavirus %>% filter(type == "confirmed", Country.Region == "China") %>%  #datos confirmados
  group_by(date) %>% #agrupo por fecha
  summarise(cases = sum(cases)) %>%   #sumo nmero de casos
  ungroup() %>%  #desagrupo el groupby() de antes
  arrange(date) %>%  #ordeno por fecha
  mutate(china = cumsum(cases)) %>%   #creo columna con el acumulado de casos que se llama spain
  filter(china > 100) %>% #filtro para que solo salgan los casos con mas de 100 en la columna spain
  select(-cases, -date)

#df_china_jhu
  
df_china_jhu$index <- 1:nrow(df_china_jhu)  
#df_china_jhu 


#uk
df_uk_jhu <- coronavirus %>% filter(type == "confirmed", Country.Region == "United Kingdom") %>%  #datos confirmados
  group_by(date) %>% #agrupo por fecha
  summarise(cases = sum(cases)) %>%   #sumo nmero de casos
  ungroup() %>%  #desagrupo el groupby() de antes
  arrange(date) %>%  #ordeno por fecha
  mutate(uk = cumsum(cases)) %>%   #creo columna con el acumulado de casos que se llama spain
  filter(uk > 100) %>% #filtro para que solo salgan los casos con mas de 100 en la columna spain
  select(-cases, -date)

df_uk_jhu$index <- 1:nrow(df_uk_jhu)  

#France
df_fr_jhu <- coronavirus %>% filter(type == "confirmed", Country.Region == "France") %>%  #datos confirmados
  group_by(date) %>% #agrupo por fecha
  summarise(cases = sum(cases)) %>%   #sumo nmero de casos
  ungroup() %>%  #desagrupo el groupby() de antes
  arrange(date) %>%  #ordeno por fecha
  mutate(fr = cumsum(cases)) %>%   #creo columna con el acumulado de casos que se llama spain
  filter(fr > 100) %>% #filtro para que solo salgan los casos con mas de 100 en la columna spain
  select(-cases, -date)

df_fr_jhu$index <- 1:nrow(df_fr_jhu)  

#US
df_us_jhu <- coronavirus %>% filter(type == "confirmed", Country.Region == "US") %>%  #datos confirmados
  group_by(date) %>% #agrupo por fecha
  summarise(cases = sum(cases)) %>%   #sumo nmero de casos
  ungroup() %>%  #desagrupo el groupby() de antes
  arrange(date) %>%  #ordeno por fecha
  mutate(us = cumsum(cases)) %>%   #creo columna con el acumulado de casos que se llama spain
  filter(us > 100) %>% #filtro para que solo salgan los casos con mas de 100 en la columna spain
  select(-cases, -date)

df_us_jhu$index <- 1:nrow(df_us_jhu)  


#Germany
df_ger_jhu <- coronavirus %>% filter(type == "confirmed", Country.Region == "Germany") %>%  #datos confirmados
  group_by(date) %>% #agrupo por fecha
  summarise(cases = sum(cases)) %>%   #sumo nmero de casos
  ungroup() %>%  #desagrupo el groupby() de antes
  arrange(date) %>%  #ordeno por fecha
  mutate(ger = cumsum(cases)) %>%   #creo columna con el acumulado de casos que se llama spain
  filter(ger > 100) %>% #filtro para que solo salgan los casos con mas de 100 en la columna spain
  select(-cases, -date)

df_ger_jhu$index <- 1:nrow(df_ger_jhu) 



#Korea Sur
df_sk_jhu <- coronavirus %>% filter(type == "confirmed", Country.Region == "Korea, South") %>%  #datos confirmados
  group_by(date) %>% #agrupo por fecha
  summarise(cases = sum(cases)) %>%   #sumo nmero de casos
  ungroup() %>%  #desagrupo el groupby() de antes
  arrange(date) %>%  #ordeno por fecha
  mutate(sk = cumsum(cases)) %>%   #creo columna con el acumulado de casos que se llama spain
  filter(sk > 100) %>% #filtro para que solo salgan los casos con mas de 100 en la columna spain
  select(-cases, -date)

df_sk_jhu$index <- 1:nrow(df_sk_jhu) 


#Italy
df_it_jhu <- coronavirus %>% filter(type == "confirmed", Country.Region == "Italy") %>%  #datos confirmados
  group_by(date) %>% #agrupo por fecha
  summarise(cases = sum(cases)) %>%   #sumo nmero de casos
  ungroup() %>%  #desagrupo el groupby() de antes
  arrange(date) %>%  #ordeno por fecha
  mutate(it = cumsum(cases)) %>%   #creo columna con el acumulado de casos que se llama spain
  filter(it > 100) %>% #filtro para que solo salgan los casos con mas de 100 en la columna spain
  select(-cases, -date)

df_it_jhu$index <- 1:nrow(df_it_jhu) 


#   definicion trayectorias - tendencias
df_trajectory_jhu <- df_china_jhu %>% 
  dplyr::left_join(df_it_jhu, by = "index") %>%
  dplyr::left_join(df_ger_jhu, by = "index") %>%
  dplyr::left_join(df_sk_jhu, by = "index") %>%
  dplyr::left_join(df_us_jhu, by = "index") %>%
  dplyr::left_join(df_fr_jhu, by = "index") %>%
  dplyr::left_join(df_uk_jhu, by = "index") %>%
  dplyr::left_join(df_spain_jhu, by = "index")


```



Dashboard Resumen
=======================================================================
Row
-----------------------------------------------------------------------

### confirmados {.value-box}
```{r}
valueBox(value = paste(format(sum(df_jhu$confirmed), big.mark = ".")),
         caption = "Casos Confirmados", icon = "fas fa-ambulance", 
         color = "grey")
```

### activos {.value-box}
```{r}
valueBox(value = paste(format(sum(df_jhu$unrecovered), big.mark = ".")),
         caption = "Casos activos", 
         color = "blue")
```

### muertes {.value-box}
```{r}
valueBox(value = paste(format(sum(df_jhu$death), big.mark = ".")),
         caption = "Muertes", 
         color = "red")
```

### recuperados {.value-box}
```{r}
valueBox(value = paste(format(sum(df_jhu$recovered), big.mark = ".")),
         caption = "Recuperados", 
         color = "green")
```

Column
-----------------------------------------------------------------------

### Tabla con datos

```{r}
df_summary_jhu <-coronavirus %>% 
  # dplyr::filter(Country.Region != "Others") %>%
  group_by(Country.Region, type) %>%   #agrupo por pais y tipo
  summarise(total_cases = sum(cases)) %>%   #sumo numero de casos
  pivot_wider(names_from = type, values_from = total_cases) %>%  #pivoto la tabla total
  arrange(- confirmed) %>%   #ordeno por confirmados
  filter(confirmed >= 25) %>%  #filtro por los que tienen mas de 25 confirmados
  select(country = Country.Region, confirmed, recovered, death) %>%   #escogo las colunas que me interesan
  mutate(recover_rate = recovered / confirmed,  #calculo porcentajes de recuperados y muertos
         death_rate = death / confirmed)

#muestro la tabla
df_summary_jhu %>%
  DT::datatable(rownames = FALSE,
            colnames = c("Pais", "Confirmados", "Recuperados", "Muertos", "Ratio Recuperacion", "Ratio Mortalidad"),
            options = list(pageLength = nrow(df_summary_jhu), dom = 'tip')) %>%
  DT::formatPercentage("recover_rate", 2) %>%
  DT::formatPercentage("death_rate", 2) 
```


### Grafica casos, muertes, recuperados

```{r}
plotly::plot_ly(data = df_daily_jhu,
                x = ~ date,
                y = ~ active_cum, 
                name = 'Activos', 
                fillcolor = "blue",
                type = 'scatter',
                mode = 'none', 
                stackgroup = 'one') %>%
  plotly::add_trace(y = ~ recovered_cum,
                    name = "Recuperados",
                    fillcolor = "green") %>%
  plotly::add_trace(y = ~ death_cum,
                    name = "Muertes",
                    fillcolor = "red") %>%
  plotly::add_trace(y = ~ confirmed_cum,
                    name = "casos",
                    fillcolor = "grey") %>%
    plotly::layout(title = "",
                 yaxis = list(title = "Numero de casos acumulados"),
                 xaxis = list(title = "Fecha"),
                 legend = list(x = 0.1, y = 0.9),
                 hovermode = "compare")
```


Row
-----------------------------------------------------------------------
### barras verticales
```{r}
plotly::plot_ly(data = df_jhu[1:30,], 
                x = ~ country, 
                y = ~ unrecovered, 
                # text =  ~ confirmed, 
                # textposition = 'auto',
                type = "bar", 
                name = "Activos",
                marker = list(color = "blue")) %>%
  plotly::add_trace(y = ~ recovered, 
                    # text =  ~ recovered, 
                    # textposition = 'auto',
                    name = "Recuperados",
                    marker = list(color = "green")) %>%
  plotly::add_trace(y = ~ death, 
                    # text =  ~ death, 
                    # textposition = 'auto',
                    name = "Muertos",
                    marker = list(color = "red")) %>%
  plotly::layout(title = "",
                 barmode = 'stack',
                 yaxis = list(title = "Casos Totales"),
                 xaxis = list(title = paste("Ultima actualizacion:", format(max(as.Date(coronavirus$date)), '%d %B'), sep = " ")),
                 hovermode = "compare",
                 annotations = list(
                   text = paste("Last update:", format(max(as.Date(coronavirus$date)), '%d %B'), sep = " "),
                   xref = "paper",
                   yref = "paper",
                   showarrow = FALSE,
                  x = 0.95,
                  y = 1
                 ),
                 margin =  list(
                   # l = 60,
                   # r = 40,
                   b = 10,
                   t = 10,
                   pad = 2
                 ))


```

Mapa
=======================================================================

**Map**
```{r}
cv_data_for_plot <- coronavirus %>% 
  filter(cases > 0) %>%   #quito paises que tengan 0
  group_by(Country.Region,Province.State,Lat,Long,type) %>%   #agrupo 
  summarise(cases = sum(cases)) %>%  #resumo y sumo casos
  mutate(log_cases = 2 * log(cases)) %>%   #voy a usar un valor logartmico para la representacion 
  ungroup() 
#cv_data_for_plot


cv_data_for_plot.split <- cv_data_for_plot %>% split(cv_data_for_plot$type)  #divide en grupos
#cv_data_for_plot.split
pal <- colorFactor(c("orange", "red","green"), domain = c("confirmed", "death","recovered"))
#pal   #colorFactor es para colorear cada categoria de un color
map_object <- leaflet() %>% addProviderTiles(providers$Stamen.Toner)  #pinta un mapa
#map_object

#purrr
names(cv_data_for_plot.split) %>%
  purrr::walk( function(df_jhu) 
    {
    map_object <<- map_object %>%
      addCircleMarkers(data=cv_data_for_plot.split[[df_jhu]],
                 lng=~Long, lat=~Lat,
#                 label=~as.character(cases),
                 color = ~pal(type),
                 stroke = FALSE,
                 fillOpacity = 0.8,
                 radius = ~log_cases,
                 # popup =  leafpop::popupTable(cv_data_for_plot.split[[df]],
                 popup =  popupTable(cv_data_for_plot.split[[df_jhu]],
                                              feature.id = FALSE,
                                              row.numbers = FALSE,
                                              zcol=c("type","cases","Country.Region","Province.State")),
                 group = df_jhu,
#                 clusterOptions = markerClusterOptions(removeOutsideVisibleBounds = F),
                 labelOptions = labelOptions(noHide = F,
                                             direction = 'auto'))

    }   # fin Purrr
  ) # fin names

# anado al mapa la capa de datos
map_object %>%
  addLayersControl(
    overlayGroups = names(cv_data_for_plot.split),
    options = layersControlOptions(collapsed = FALSE) 
  )

```


Trends - Tendencias
=======================================================================


Row {data-width=600}
---------------------------------------

### Nuevos Casos - Paises Top 15 (`r max(as.Date(coronavirus$date))`)

```{r}
max_date <- max(as.Date(coronavirus$date))   #dfecha del ultimo dia
#max_date


corona_temp <- coronavirus %>% 
  filter(type == "confirmed", as.Date(date) == max_date) %>%#Filtro columna confirmados
  group_by(Country.Region) %>%   #agrupo por pais
  summarise(total_cases = sum(cases)) %>%   #sumo casos de cada pais
  arrange(-total_cases) %>%   #ordeno por numero total de casos
  mutate(country = factor(Country.Region, levels = Country.Region)) %>%   #factorizo los paiese
  #mutate(country = Country.Region) %>%
  ungroup() %>%   #desagrupo
  top_n(n = 15, wt = total_cases)  #sado los 15 primeros
 
  
#corona_temp

  #dibujo
  corona_temp %>% arrange(-total_cases) %>% 
  plotly::plot_ly(x = ~ country,
                  y = ~ total_cases,
                  text = ~ total_cases,
                  textposition = 'auto',
                  marker = list(color = "blue", line = list(color = "black",width = 1.5)),
                  type = "bar") %>%                #creo base de la grafica

  plotly::layout(yaxis = list(title = "Numero de casos"),
                 xaxis = list(title = ""),
                 margin =  list(
                   l = 10,
                   r = 10,
                   b = 10,
                   t = 10,
                   pad = 2
                 ))



```


### Evolucion - Paises destacados 
```{r}
# uso el dataframe definido arriba df_trajectory_jhu, donde estan los paises incluidos
plotly::plot_ly(data = df_trajectory_jhu) %>%
  plotly::add_lines(x = ~ index,
                    y = ~ china,
                    name = "China",  line = list(width = 2)) %>%
  plotly::add_lines(x = ~ index,
                    y = ~ it,
                    line = list(color = "red", width = 2),
                    name = "Italia") %>%
  plotly::add_lines(x = ~ index,
                    y = ~ us,
                    name = "Estados Unidos",  line = list(width = 2)) %>%
    plotly::add_lines(x = ~ index,
                    y = ~ uk,
                    name = "Reino Unido",  line = list(width = 2)) %>%
      plotly::add_lines(x = ~ index,
                    y = ~ fr,
                    name = "Francia",  line = list(width = 2)) %>%
  plotly::add_lines(x = ~ index,
                    y = ~ ger,
                    name = "Alemania",  line = list(width = 2)) %>%
  plotly::add_lines(x = ~ index,
                    y = ~ sk,
                    name = "Corea del Sur",  line = list(width = 2)) %>%
  plotly::add_lines(x = ~ index,
                    y = ~ spain,
                    name = "Espana", line = list(color ="blue", width = 2)) %>%
  plotly::layout(yaxis = list(title = "Casos Positivos Acumulados",type = "log"),
                 xaxis = list(title = "Dias desde que paso de los 100 casos"),
                 legend = list(x = 0.7, y = 0.3),
                 hovermode = "compare")



```


Row {data-width=400}
-------------------------------------
   
### Ratio de recuperacion y mortalidad para paises con mas de 10000 casos
```{r}
coronavirus %>% 
  # dplyr::filter(Country.Region != "Others") %>%
  group_by(Country.Region, type) %>%   #agrupo por region y tipo
  summarise(total_cases = sum(cases)) %>%  # resumo el numoero de casos de cada pais
  pivot_wider(names_from = type, values_from = total_cases) %>% #pivoto tabla total a recuperados,muestos,..
  arrange(- confirmed) %>%   #ordeno por confirmados
  filter(confirmed >= 10000) %>%  #filtro y solo cojo paises con mas de 5000
  mutate(recover_rate = recovered / confirmed,
                death_rate = death / confirmed) %>%    # creo ratio de recuperacion y mortalidad
  mutate(recover_rate = dplyr::if_else(is.na(recover_rate), 0, recover_rate),
                death_rate = dplyr::if_else(is.na(death_rate), 0, death_rate)) %>%  # si ratio es NA pongo un0
  ungroup() %>%   #desagrupo
  mutate(confirmed_normal = as.numeric(confirmed) / max(as.numeric(confirmed))) %>%  #confiramdos/total de confirmados
  
  plotly::plot_ly(y = ~ round(100 * recover_rate, 1),
                  x = ~ round(100 * death_rate, 1),
                  size = ~  log(confirmed),
                  sizes = c(5, 70),
                  type = 'scatter', mode = 'markers',
                  color = ~ Country.Region,
                  marker = list(sizemode = 'diameter' , opacity = 0.5),
                  hoverinfo = 'text',
                  text = ~paste("</br>", Country.Region, 
                                "</br> Casos Confirmados: ", confirmed,
                                "</br> Ratio Recuperacion: ", paste(round(100 * recover_rate, 1), "%", sep = ""),
                                "</br> Ratio Mortalidad: ",  paste(round(100 * death_rate, 1), "%", sep = ""))
                 ) %>%
  plotly::layout(yaxis = list(title = "Ratio Recuperacion", ticksuffix = "%"),
                xaxis = list(title = "Ratio Mortalidad", ticksuffix = "%", 
                             dtick = 1, 
                             tick0 = 0),
                hovermode = "compare")
```



### Nuevas Muertes - Paises Top 15 (`r max(as.Date(coronavirus$date))`)

```{r}
max_date <- max(as.Date(coronavirus$date))   #dfecha del ultimo dia
#max_date


corona_temp <- coronavirus %>% 
  filter(type == "death", as.Date(date) == max_date) %>%#Filtro columna confirmados
  group_by(Country.Region) %>%   #agrupo por pais
  summarise(total_cases = sum(cases)) %>%   #sumo casos de cada pais
  arrange(-total_cases) %>%   #ordeno por numero total de casos
  mutate(country = factor(Country.Region, levels = Country.Region)) %>%   #factorizo los paiese
  #mutate(country = Country.Region) %>%
  ungroup() %>%   #desagrupo
  top_n(n = 15, wt = total_cases)  #sado los 15 primeros
 
  
#corona_temp

  #dibujo
  corona_temp %>% arrange(-total_cases) %>% 
  plotly::plot_ly(x = ~ country,
                  y = ~ total_cases,
                  text = ~ total_cases,
                  textposition = 'auto',
                  marker = list(color = "red", line = list(color = "black",width = 1.5)),
                  type = "bar") %>%                #creo base de la grafica

  plotly::layout(yaxis = list(title = "Numero de Muertes"),
                 xaxis = list(title = ""),
                 margin =  list(
                   l = 10,
                   r = 10,
                   b = 10,
                   t = 10,
                   pad = 2
                 ))



```



Espana
=======================================================================
Row {data-width=400}
-------------------------------------
### Evolucion diaria Espana (datos acumulados)
```{r}
#evolucion dia a dia
#quito datos de antes del 1 de febrero (que es el priemr caso)
df_daily_spain_jhu2 <- df_daily_spain_jhu %>% filter(date >="2020-02-01")
#df_daily_spain_jhu2

plotly::plot_ly(data = df_daily_spain_jhu2) %>%

  #recuperados
  plotly::add_trace(
    x = ~date,
    y = ~recovered_cum,
    type = "scatter",
    mode = "lines+markers",
    name = "Recuperados",
    line = list(color = "green"),
    marker = list(color = "green")
  ) %>%
  
    #muertos
  plotly::add_trace(
    x = ~date,
    y = ~death_cum,
    type = "scatter",
    mode = "lines+markers",
    name = "Muertes",
    line = list(color = "red"),
    marker = list(color = "red")
  ) %>%
  
  #confirmados
  plotly::add_trace(
    x = ~date,
    # y = ~active_cum,
    y = ~confirmed_cum,
    type = "scatter",
    mode = "lines+markers",
    # name = "Active",
    name = "Confirmados",
    line = list(color = "blue"),
    marker = list(color = "blue")
  ) %>%
  #Primer Caso
  plotly::add_annotations(
    x = as.Date("2020-02-01"),
    y = 1,
    text = paste("Primer Caso"),
    xref = "x",
    yref = "y",
    arrowhead = 5,
    arrowhead = 3,
    arrowsize = 1,
    showarrow = TRUE,
    ax = -10,
    ay = -90
  ) %>%
  #Primera muerte
  plotly::add_annotations(
    x = as.Date("2020-03-03"),
    y = 3,
    text = paste("Primera Muerte"),
    xref = "x",
    yref = "y",
    arrowhead = 5,
    arrowhead = 3,
    arrowsize = 1,
    showarrow = TRUE,
    ax = -90,
    ay = -90
  ) %>%
  #dia de inicio de la cuarentena
  plotly::add_annotations(
    x = as.Date("2020-03-14"),
    y = 14,
    text = paste(
      "Empieza Cuarentena"
    ),
    xref = "x",
    yref = "y",
    arrowhead = 5,
    arrowhead = 3,
    arrowsize = 1,
    showarrow = TRUE,
    ax = -10,
    ay = -90
  ) %>%
  plotly::layout(
    title = "",
    yaxis = list(title = "Grafica de casos acumulativos"),
    xaxis = list(title = "Fecha"),
    legend = list(x = 0.1, y = 0.9),
    hovermode = "compare"
  )
```


### Evolucion diaria Espana 
```{r}

# grafica (igual que la anterior pero usando datos diarios en lugar de acumulados)
plotly::plot_ly(data = df_daily_spain_jhu2) %>%
  #recuperados
  plotly::add_trace(
    x = ~date,
    y = ~recovered,
    type = "scatter",
    mode = "lines+markers",
    name = "Recuperados",
    line = list(color = "green"),
    marker = list(color = "green")
  ) %>%
  
    #muertos
  plotly::add_trace(
    x = ~date,
    y = ~death,
    type = "scatter",
    mode = "lines+markers",
    name = "Muertes",
    line = list(color = "red"),
    marker = list(color = "red")
  ) %>%
  
  #confirmados
  plotly::add_trace(
    x = ~date,
    # y = ~active_cum,
    y = ~confirmed,
    type = "scatter",
    mode = "lines+markers",
    # name = "Active",
    name = "Confirmados",
    line = list(color = "blue"),
    marker = list(color = "blue")
  ) %>%
  
  #Primer Caso
  plotly::add_annotations(
    x = as.Date("2020-02-01"),
    y = 1,
    text = paste("Primer Caso"),
    xref = "x",
    yref = "y",
    arrowhead = 5,
    arrowhead = 3,
    arrowsize = 1,
    showarrow = TRUE,
    ax = -10,
    ay = -90
  ) %>%
  #Primera muerte
  plotly::add_annotations(
    x = as.Date("2020-03-03"),
    y = 3,
    text = paste("Primera Muerte"),
    xref = "x",
    yref = "y",
    arrowhead = 5,
    arrowhead = 3,
    arrowsize = 1,
    showarrow = TRUE,
    ax = -90,
    ay = -90
  ) %>%
  #dia de inicio de la cuarentena
  plotly::add_annotations(
    x = as.Date("2020-03-14"),
    y = 14,
    text = paste(
      "Empieza Cuarentena"
    ),
    xref = "x",
    yref = "y",
    arrowhead = 5,
    arrowhead = 3,
    arrowsize = 1,
    showarrow = TRUE,
    ax = -10,
    ay = -90
  ) %>%
  
  plotly::layout(
    title = "",
    legend = list(x = 0.1, y = 0.9),
    yaxis = list(title = "Casos - muertes - recuperaciones dia a dia"),
    xaxis = list(title = "Fecha"),
    # paper_bgcolor = "black",
    # plot_bgcolor = "black",
    # font = list(color = 'white'),
    hovermode = "compare",
    margin = list(
      # l = 60,
      # r = 40,
      b = 10,
      t = 10,
      pad = 2
    )
  )
```




Row {data-width=400}
-------------------------------------
### Comparacion diaria con Espana - Nuevos casos

```{r}
daily_confirmed <- coronavirus %>%
  mutate(date = as.Date(date)) %>%
  dplyr::filter(type == "confirmed") %>%
  dplyr::filter(date >= "2020-02-01") %>%
  dplyr::mutate(country = Country.Region) %>%
  dplyr::group_by(date, country) %>%
  dplyr::summarise(total = sum(cases)) %>%
  dplyr::ungroup() %>%
  tidyr::pivot_wider(names_from = country, values_from = total)

#daily_confirmed

# grafica
daily_confirmed %>%
  plotly::plot_ly() %>%
  plotly::add_trace(
    x = ~date,
    y = ~Germany,
    type = "scatter",
    mode = "lines+markers",
    name = "Alemania"
  ) %>%
  
  #Francia
#   plotly::add_trace(
#     x = ~date,
#     y = ~France,
#     type = "scatter",
#     mode = "lines+markers",
#     name = "Francia"
#   ) %>%
  
  #Espana
  plotly::add_trace(
    x = ~date,
    y = ~Spain,
    type = "scatter",
    mode = "lines+markers",
    name = "Espana"
  ) %>%
  
  #Italia
  plotly::add_trace(
    x = ~date,
    y = ~Italy,
    type = "scatter",
    mode = "lines+markers",
    name = "Italia"
  ) %>%
  
   #Portugal
  plotly::add_trace(
    x = ~date,
    y = ~Portugal,
    type = "scatter",
    mode = "lines+markers",
    name = "Portugal"   
  ) %>%
  
  
  plotly::layout(
    title = "",
    legend = list(x = 0.1, y = 0.9),
    yaxis = list(title = "Numero de nuevos casos confirmados al dia"),
    xaxis = list(title = "Fecha"),
    # paper_bgcolor = "black",
    # plot_bgcolor = "black",
    # font = list(color = 'white'),
    hovermode = "compare",
    margin = list(
      # l = 60,
      # r = 40,
      b = 10,
      t = 10,
      pad = 2
    )
  )
```


Acerca de...
=======================================================================

### Learning: Pruebas de R usando datos del Covid19

+ Datos de: "https://raw.githubusercontent.com/RamiKrispin/coronavirus-csv/master/coronavirus_dataset.csv

+  Codigo base: GitHub - RamiKrispin & Antoine Soetewey   -  thanks a lot  :-)

+ Actualizado: 26-04-2020






